【裁判字號】    98,訴,1564
【裁判日期】    990623
【裁判案由】    毒品危害防制條例
【裁判全文】
臺灣高雄地方法院刑事判決              98年度訴字第1564號
公  訴  人  臺灣高雄地方法院檢察署檢察官
被      告  乙○○
指定辯護人  本院公設辯護人黃文德
上列被告因毒品危害防制條例案件，經檢察官提起公訴（98年度
偵字第21535 號），本院判決如下：
    主  文
乙○○所犯如附表一所示共伍罪，各處如附表一所示之刑及沒收
。應執行有期徒刑貳拾年，扣案之SAMSUNG Anycall 廠牌手機貳
支（含門號0000000000號、0000000000號SIM 卡各壹張）沒收；
未扣案之販賣毒品所得新臺幣肆仟肆佰伍拾元沒收，如全部或一
部不能沒收時，以其財產抵償之。其他被訴如附表二所示部分，
均無罪。
    事  實
一、乙○○前於民國93年間因施用毒品案件，先後經本院以93年
    度易字第990 號判處有期徒刑6 月、94年度簡字第1869號判
    處有期徒刑6 月，嗣經裁定定應執行有期徒刑11月確定，於
    95年4 月11日縮短刑期執行完畢。詎仍不知警惕，明知甲基
    安非他命屬毒品危害防制條例第2 條第2 項第2 款之第二級
    毒品，硝甲西泮、愷他命屬毒品危害防制條例第2 條第2 項
    第3 款之第三級毒品，均不得販賣，竟基於意圖營利販賣第
    二級毒品甲基安非他命、第三級毒品硝甲西泮、愷他命之各
    別犯意，以其所有之門號0000000000、0000000000號行動電
    話作為聯繫工具，分別於附表一所示之時間、地點、方式，
    販賣第二級毒品甲基安非他命、第三級毒品硝甲西泮、愷他
    命予附表一所示之對象。嗣經警於98年6 月30日10時10分許
    ，持搜索票前往乙○○位於高雄市○區○○路175 巷2 弄2
    號住處執行搜索，扣得乙○○所有供聯絡販賣毒品用之
    SAMSUNG Anycall 廠牌行動電話2 支（含門號0000000000
    號、0000000000號之SIM 卡共2 張）。
二、案經行政院海岸巡防署南部地區巡防局移送臺灣高雄地方法
    院檢察署檢察官偵查起訴。
    理  由
壹、證據能力部分
一、通訊監察譯文－有證據能力
    按有事實足認被告或犯罪嫌疑人有下列各款罪嫌之一，並危
    害國家安全或社會秩序情節重大，而有相當理由可信其通訊
    內容與本案有關，且不能或難以其他方法蒐集或調查證據者
    ，得發通訊監察書。一、最輕本刑為三年以上有期徒刑之罪
    。前項通訊監察書，偵查中由檢察官依司法警察機關聲請或
    依職權以書面記載第十一條之事項，並敘明理由、檢附相關
    文件，聲請該管法院核發，通訊保障及監察法第5 條第1 項
    第1 款、第2 項定有明文。查卷附之前開通訊監察譯文，係
    臺灣高雄地方法院檢察署檢察官依其職權指揮臺南縣機動查
    緝隊隊對被告持用行動電話進行通訊監察，是該通訊監察及
    通訊監察譯文之取得既符合通訊保障及監察法所定法定程序
    ，為合法取得之證據，復經本院踐行證據調查之法定程序，
    於審判期日向被告宣讀或告以要旨，被告及辯護人概不否認
    「本案卷附相關監聽譯文之真實無偽」，及就「譯文所載內
    容與監聽側錄情節相符」一節俱不爭執（本院卷第236-237
    頁），揆諸上開說明，卷附監聽譯文自有證據能力。
二、證人丁○○、戊○○、丙○○於警詢之陳述－有證據能力
    按被告以外之人於審判外之言詞或書面陳述，除法律有規定
    者外，不得作為證據，刑事訴訟法第159 條第1 項固有明文
    。惟按被告以外之人於檢察事務官、司法警察官或司法警察
    調查中所為之陳述，與審判中不符時，其先前之陳述具有較
    可信之特別情況，且為證明犯罪事實存否所必要者，得為證
    據，刑事訴訟法第159 條之2 亦有明文。證人丁○○、戊○○、丙○○於警詢中之陳述，與審判中所述均未盡相符，參
    以證人丁○○、戊○○於本院審理時前合法傳喚、拘提均未
    到庭，迄於99年3 月30日拘獲到庭均陳稱：外面有風聲說伊
    出庭會有事，被告叫朋友約伊及丙○○叫伊等翻供等語（本
    院卷第177 頁）；證人丙○○於警詢時陳稱：被告被捕後，
    伊有聽到風聲，只要有人敢出面指證被告販毒，被告就會對
    指證他的人不利，伊希望不要讓伊與被告當面指認等語（偵
    卷第123 頁）。本院以證人丁○○、戊○○、丙○○警詢時
    陳述，未與被告同庭接受訊問，較無心理壓力，且未受外界
    之污染，較少權衡利害關係，依其陳述之客觀環境及條件，
    具有可信之特別情況，且為證明被告犯罪存否所必要，依刑
    事訴訟法第152 條之2 規定，應有證據能力。
三、本判決所引用認定被告犯有本件犯行之其餘傳聞證據：
    按被告以外之人於審判外之言詞或書面陳述，除法律有規定
    者外，不得作為證據；又被告以外之人於審判外之陳述，雖
    不符刑事訴訟法第159 條之1 至第159 條之4 之規定，而經
    當事人於審判程序同意作為證據，法院審酌該言詞陳述或書
    面陳述作成時之情況，認為適當者，亦得為證據；當事人、
    代理人或辯護人於法院調查證據時，知有該法第159 條第1
    項不得為證據之情形，而未於言詞辯論終結前聲明異議者，
    視為有前項之同意，刑事訴訟法第159 條第1 項、第159 條
    之5 分別定有明文。本判決所引用之其餘各項證據資料，其
    屬於被告以外之人於審判外之陳述者，均據被告及其辯護人
    、檢察官於本院審理中或同意作為證據或未於言詞辯論終結
    前聲明異議，本院審酌上開證據作成時之情況，亦無不當取
    供等情形，認為以之作為本案之證據亦屬適當，核諸上開說
    明，應有證據能力。
貳、有罪部分
    訊據被告乙○○矢口否認有何販賣第二、三級毒品之犯行，
    辯稱：附表一編號1 、2 、3 是因戊○○之朋友住伊家，都
    在伊之住處販賣安非他命；附表一編號4 、5 是因丙○○之
    朋友「明仔」在販賣愷他命，丙○○要向「明仔」購買愷他
    命時，都會先打電話給伊問「明仔」有無在伊住處云云。經
    查：
一、被告持用SAMSUNG Anycall 廠牌手機2 支，分別搭配門號
    0000000000、0000000000號行動電話SIM 卡使用；門號
    0000000000號行動電話為證人戊○○持用；門號0000000000
    號行動電話為證人丙○○持用。證人戊○○持用門號
    0000000000號行動電話分別於98年1 月18日6 時28分許、98
    年2 月3 日20時38分許、98年2 月3 日20時38分許，與被告
    持用門號0000000000號行動電話聯絡；證人丙○○持用門號
    0000000000號行動電話分別於98年6 月5 日22時許、98年6
    月14日23時33分許，與被告持用門號0000000000號行動電話
    聯絡等情，業據證人戊○○、丙○○於警詢、偵訊及本院審
    理時一致證述屬實（警二卷第3-4 頁、偵卷第49-52 、121-
    123 、134 頁、本院卷第144 、195-196 頁），且有上開電
    話申設人資料（偵卷第16頁、本院卷第79頁）、本院98年聲
    監續字第41號、98年聲監續字第1199號通訊監察書影本（本
    院卷第59-61 、109-111 頁）、上開門號間通訊監察譯文（
    偵卷第14-15 頁）在卷可憑，復為被告所不爭執，此部分之
    事實，自堪認定。
二、各次販賣毒品犯行認定如下：
  (一)附表一編號1（即起訴書附表編號2）
  1.依被告持用門號0000000000號行動電話與證人戊○○持用門
    號0000000000號行動電話，於98年1 月18日6 時28分之通話
    內容為：「戊○○：喂，我在外面了。」、「被告：他在睡
    了。」、「戊○○：用一包一千的，別人要的，待會我就拿
    錢過去了。」、「被告：要裝多少？」、「戊○○：04。」
    、「被告：含袋就02了。」、「戊○○：他的袋子多重？。
    」、「被告：0.22。」、「戊○○：這樣要0.44。」、「被
    告：我東西用好再打給你。」、「戊○○：多用一點，我在
    樓下等你。」、「被告：好。」（偵卷第14頁）。而證人戊○○於警詢、偵訊均一致證稱：伊於98年1 月18日6 時28分
    撥打被告持用門號0000000000號行動電話，是要向被告買安
    非他命，譯文內容一包一千，是指0.44公克重之安非他命，
    該次交易之安非他命是伊要施用的，伊騙被告是別人要買的
    ，被告才會給伊比較多的量，因為被告要拉客人。該次有交
    易完成，時間是7 點左右，伊前往被告住處樓下，被告自3
    樓丟下甲基安非他命1 包給伊等語（警二卷第3-4 頁、偵卷
    第49-52 頁），核與其於本院審理時證稱：伊與被告通過電
    話後，一定會去被告住處跟被告拿毒品等語（本院卷第199
    頁）相符，且被告於本院審理時亦供承：附表一編號1 （即
    起訴書附表編號2 ）是證人戊○○叫伊分裝給他，電話中證
    人戊○○是問伊「凱仔」有沒有在伊住處等語在卷（本院卷
    第244 頁），堪信被告確有如附表一編號1 所示販賣第二級
    毒品甲基安非他命予證人戊○○之犯行無訛。
  2.證人戊○○於本院審理時雖一度證稱：伊於98年1 月18日6
    時28分與被告結束通話後，因時間太久，伊不太記得有無拿
    到甲基安非他命等語（本院卷第196 頁），惟其於本院審理
    時亦證稱其於警詢、偵訊時證述98年1 月18日與被告有交易
    毒品成功之內容屬實，且其與被告通話後，一定會去被告住
    處跟被告拿毒品（本院卷第199-200 頁），衡以證人戊○○
    於本院訊問時陳稱出庭指證被告會有事乙節，已如前述，堪
    信證人戊○○於警詢、偵訊之證述屬實，而其於本院審理時
    證稱不太記得有無拿到甲基安非他命等語，應係權衡利害關
    係後所為之保留陳述，尚難據為被告有利之認定。
  (二)附表一編號2（即起訴書附表編號3）
  1.依被告持用門號0000000000號行動電話與證人戊○○持用門
    號0000000000號行動電話，於98年1 月30日23時52分之通話
    內容為：「被告：喂？」、「戊○○：喂，你在哪裡呀？一
    樣？喂？」、「被告：我在菜市場啦。」、「戊○○：菜市
    場唷，你那邊還有小紅帽嗎？」、「被告：過來再說啦。」
    、「戊○○：好。」（偵卷第14-15 頁）。而證人戊○○於
    警詢、偵訊均一致證稱：伊於98年1 月30日23時52分撥打被
    告持用門號0000000000號行動電話，是要向被告買一粒眠（
    硝甲西泮），譯文所提之「小紅帽」是指一粒眠，伊向被告
    買500 元的量，該次交易是在被告住處附近之菜市場，交易
    有成功，伊當場交付500 元給被告等語（警二卷第3-4 頁、
    偵卷第50頁），核與其於本院審理時證稱：伊與被告通過電
    話後，一定會去跟被告拿毒品，伊有於提示之通訊監察譯文
    之時間，去跟被告拿毒品；伊於警詢、偵訊時證述98年1 月
    30日與被告有交易毒品成功之內容屬實等語（本院卷第199-
    200 頁）相符，堪信被告確有如附表一編號2 所示販賣第三
    級毒品硝甲西泮予證人戊○○之犯行無訛。
  2.證人戊○○於本院審理時雖一度證稱：伊於98年1 月30日23
    時52分與被告結束通話後，伊應該沒有跟被告拿到一粒眠等
    語（本院卷第196 頁），惟其於本院審理時亦證稱其與被告
    通過電話後，一定會去跟被告拿毒品，其於通訊監察譯文之
    時間，均有去跟被告拿毒品等語已如前述，堪信證人戊○○
    關於沒有跟被告拿到一粒眠部分之證述，應係權衡利害關係
    後所為之保留陳述，尚難據為被告有利之認定。
  (三)附表一編號3（即起訴書附表編號4）
  1.依被告持用門號0000000000號行動電話與證人戊○○持用門
    號0000000000號行動電話，於98年2 月3 日20時38分許之通
    話內容為：「被告：喂怎樣？」、「戊○○：喂，志皇，你
    五件褲子給我，我拿過去給人家。」、「被告：喔好，我從
    下面丟下去，沒有我從上面丟下去啦。」、「戊○○：好。
    」（偵卷第15頁）。而證人戊○○於警詢、偵訊均一致證稱
    ：伊於98年2 月3 日20時38分許撥打被告持用門號
    0000000000號行動電話，是要向被告買愷他命，伊向被告買
    價值1,750 元之愷他命5 包，被告從他住處3 樓窗戶丟下愷
    他命給伊，伊於隔日凌晨3 時許才拿1,750 元給被告，該次
    交易有成功等語（警二卷第3-4 頁、偵卷第50頁），核與其
    於本院審理時證稱：通訊監察譯文中伊說「五件褲子」是指
    愷他命；伊與被告通過電話後，一定會去跟被告拿毒品，伊
    有於提示之通訊監察譯文之時間，去跟被告拿毒品等語（本
    院卷第199 頁）相符，堪信被告確有如附表一編號3 所示販
    賣第三級毒品愷他命予證人戊○○之犯行無訛。
  2.證人戊○○於本院審理時雖另證稱：伊於98年2 月3 日20時
    38分許與被告以上開行動電話門號聯絡，伊不記得被告有無
    將愷他命交付給伊，伊好像之後就睡著了云云（本院卷第
    196 頁），惟其於本院審理時亦證稱：伊平常大約晚上11點
    到隔天6 點睡覺等語（本院卷第201 頁），其證稱與被告結
    束通話後就睡著云云，是否可信，已非無疑。況被告與證人
    戊○○於同日20時41分許，仍以上開門號行動電話聯絡，通
    話內容為：「被告：等一下，我在裝了啦」、「戊○○：喂
    ？喂？喂？」，足認證人戊○○於98年2 月3 日20時38分許
    與被告以上開行動電話門號聯絡後，再度於同日20時41分許
    以相同之行動電話門號聯絡並催促被告交付愷他命，此益徵
    證人戊○○證稱不記得被告有無交付其愷他命云云，應係事
    後迴護被告之詞，洵無可採。
  (四)附表一編號4（即起訴書附表編號7）
  1.依被告持用門號0000000000號行動電話與證人丙○○持用門
    號0000000000號行動電話，於98年6 月5 日22時許之通話內
    容為：「被告：你誰？」、「丙○○：我孟軒啦。」、「被
    告：嘿怎樣？」、「丙○○：下面的十個，足的多少？」、
    「被告：我現在跟這個拿不划算啦，到我這裡就要三百了。
    」、「丙○○：10足嗎？」、「被告：對呀。」、「丙○○
    ：看你開多少？我開給我朋友。」、「被告：怕不認識的他
    不要。」、「丙○○：我們要自己過去嗎？」、「被告：刺
    刺你知道嗎？」、「丙○○：我不知道。」、「被告：你打
    給紫雲，叫紫雲跟刺刺拿就好了。」、「丙○○：喔是不是
    一個阿姨？」、「被告：嘿嘿。」、「丙○○：喔好。」（
    警聲搜卷第35頁），且上開監聽譯文業經本院勘驗結果，該
    通話內容與卷附監聽譯文大致相符乙節，有本院99年4 月13
    日審判筆錄在卷可稽（本院卷第192 頁）。而證人丙○○於
    本院審理時證稱：伊於98年6 月5 日晚上10時許，以上開門
    號與被告聯絡要直接跟被告買愷他命，10多分鐘後，伊有去
    被告住處買愷他命，是「凱仔」從被告住處拿愷他命下來，
    伊將300 元交給「凱仔」；前上開監聽譯文「下面」是代表
    愷他命，「十」是指10件，1 件大約1 公克，「足的多少」
    是指如果買10件多少錢，「到我這裡就要三百」是指1 件就
    要300 元；因太貴了，伊於該次交易只向被告買1 件300 元
    之愷他命等語（本院卷第187-193 頁），堪信被告確有如附
    表一編號4 所示共同販賣第三級毒品愷他命予證人丙○○之
    犯行無訛。
  2.被告雖辯稱伊沒有拿愷他命給證人丙○○，是「凱仔」拿的
    ，伊不知道「凱仔」拿什麼給證人丙○○云云（本院卷第
    193 頁），惟證人丙○○於98年6 月5 日22時許以上開門號
    與被告聯絡之目係為向被告買愷他命乙節，業據證人丙○○
    證述如前，則證人丙○○於98年6 月5 日22時許前往被告住
    處係為買愷他命之情，被告殊難諉為不知。況被告於本院審
    理時亦供承：「凱仔」是年紀約25歲的男生；「凱仔」可能
    是拿愷他命給證人丙○○等語（本院卷第153-154 、193 頁
    ），益徵被告對證人丙○○於98年6 月5 日22時許前往其住
    處之目的係為向其購買愷他命之情知之甚詳，而推由與其共
    同基於販賣第三級毒品犯意聯絡之成年男子「凱仔」出面交
    付愷他命予證人丙○○並收取價金，是被告前揭所辯應係事
    後卸責之詞，殊無可採。
  (五)附表一編號5（即起訴書附表編號8）
  1.依被告持用門號0000000000號行動電話與證人丙○○所持用
    門號0000000000號行動電話於98年6 月14日23時33分許之通
    話內容為：「被告：你誰？」、「丙○○：我孟軒啦。」、
    「被告：嘿。」、「丙○○：你上面的他不要，你有下面的
    嗎？」、「被告：幾個？」、「丙○○：我先拿一個。」、
    「被告：我們要在哪裡等？」、「丙○○：你在哪裡？」、
    「被告：一樣呀。」、「丙○○：還是我... 」、「被告：
    我過20分後打給你，你在桂林嗎？」、「丙○○：嘿對。」
    、「被告：我出門再打給你。」、「丙○○：喔，好啦。」
    （警聲搜卷第55-56 頁）；於同日23時44分許之通話內容為
    ：「被告：喂。」、「丙○○：3 喔。」、「被告：好啦，
    窗戶邊。」、「丙○○：好，你要找喔（找零）。」、「被
    告：好啦。」（警聲搜卷第56頁）。而證人丙○○於本院審
    理時證稱：上開通訊監察譯文為伊與被告間之通話，伊說「
    你上面的他不要，你有下面的嗎？」是因為伊本來要拿一粒
    眠，後來是拿愷他命；伊是想說跟被告講是朋友要的，看能
    不能跟被告及「凱仔」談價錢，本來是要拿1 個愷他命，後
    來有錢才要拿3 個愷他命；伊說「3 喔」是指3 克的意思，
    金額是900 元，外面價格1 克是300 元；伊說「你要找喔。
    」是因伊要拿1,000 元給被告，要被告找錢的意思；伊於98
    年6 月14日23 時33 分許打第一通電話給被告時在路上，第
    二通電話時伊已到被告住處外面，打完第二通電話「凱仔」
    就拿愷他命給伊等語（本院卷第149-155 頁），堪信被告確
    有如附表一編號5 所示共同販賣第三級毒品愷他命予證人丙○○之犯行無訛。
  2.被告於本院99年1 月26日審理時先辯稱：證人丙○○有一位
    網友叫「明仔」有在販賣愷他命，證人丙○○要向「明仔」
    購買愷他命時，都會先打電話給伊問「明仔」是否在伊住處
    ，有時後「明仔」會到伊住處賣愷他命給證人丙○○云云（
    本院卷第88頁），嗣於本院99年6 月7 日審理時改稱：附表
    一編號5 （即起訴書編號8 ）是證人丙○○要找「凱仔」，
    不是找伊，證人丙○○有去伊住處，伊不知道證人丙○○跟
    「凱仔」怎樣云云（本院卷第248 頁），核被告辯詞反覆，
    是否可信，已非無疑。況證人丙○○於98年6 月14日23時33
    分許、23時44分許，二度與被告以上開門號聯絡愷他命交易
    一事，已如前述，交易之價格、數量、地點均係證人丙○○
    與被告談妥，且證人丙○○每次要拿愷他命都要到被告住處
    去拿，因為被告及「凱仔」說的地點就在那裡乙節，業據證
    人丙○○於本院審理時證述綦詳（本院卷第151 頁），足認
    係被告推由與其共同基於販賣第三級毒品犯意聯絡之「凱仔
    」出面交付愷他命予證人丙○○並收取價金無訛，是被告前
    揭辯詞，洵屬事後卸責之詞，殊無可採。
  (六)按販賣毒品之行為，並無一定之公定價格，每次買賣之價格
    亦各有差異，隨供需雙方之資力或關係之深淺或需求之數量
    、貨源之充裕與否、販賣者對於資金之需求如何與殷切與否
    ，以及政府查緝之態度，進而為各種之風險評估，而有各種
    不同之標準，並非一成不變。販賣者從各種「價差」或「量
    差」或係「純度」謀取利潤方式，或有差異，然其所圖利益
    之非法販賣行為目的，則屬相同，並無二致。本件被告雖未
    供承販入、賣出毒品所賺取之差價為何。惟一般民眾普遍認
    知毒品之非法交易，向為政府查禁森嚴且重罰不貸，衡諸常
    情，倘非有利可圖絕無平白甘冒被重罰高度風險之理，從而
    ，舉凡其有償交易，除足反證其確另基於某種非圖利本意之
    關係外，通常尚難因無法查悉其買進、賣出之差價，而諉無
    營利之意思，或阻卻販賣犯行之追訴（最高法院87年度臺上
    字第3164號判決意旨參照）。本件被告以如附表一所示方式
    ，販賣毒品供他人施用，倘未因販售上開毒品而從中牟利，
    當無耗費諸多時間、精力以電話聯繫販賣毒品予上開證人之
    閒情，堪認被告上開所為，必有從中賺取買賣價差牟利之事
    實，足徵被告主觀上確有賺取價差以為營利之不法意圖。
  (七)綜上所述，本件事證明確，被告之上開犯行均堪認定，應予
    依法論科。
三、論罪科刑
  (一)新舊法比較
    按行為後法律有變更者，適用行為時之法律。但行為後之法
    律有利於行為人者，適用最有利於行為人之法律，刑法第2
    條第1 項定有明文。查被告行為後，毒品危害防制條例部分
    條文業於98年5 月20日修正公布，此次修正依中央法規標準
    法第14條之規定，應自總統公布後3 日生效。是被告犯罪後
    毒品危害防制條例第4 條已有修正，修正後該條例第4 條第
    2 、3 項規定：「製造、運輸、販賣第二級毒品者，處無期
    徒刑或七年以上有期徒刑，得併科新臺幣一千萬元以下罰金
    。製造、運輸、販賣第三級毒品者，處五年以上有期徒刑，
    得併科新臺幣七百萬元以下罰金。」與修正前之規定相較，
    其中關於罰金刑之部分，在修法前最高金額分別為700 萬元
    、500 萬元，而在修法後則係1000萬元、700 萬元，比較修
    正前後之規定，以修正前之規定有利於被告。
  (二)核被告就附表一編號1 所示犯行，係犯修正前毒品危害防制
    條例第4 條第2 項之販賣第二級毒品罪；就附表一編號2 、
    3 所示犯行，均係犯修正前毒品危害防制條例第4 條第3 項
    之販賣第三級毒品罪；就附表一編號4 、5 所示犯行，均係
    犯毒品危害防制條例第4 條第3 項之販賣第三級毒品罪。被
    告販賣販賣第二級毒品甲基安非他命前，持有甲基安非他命
    之低度行為，為販賣之高度行為所吸收，不另論罪。被告就
    附表一編號4 、5 所示犯行，與真實姓名年籍不詳綽號「凱
    仔」之成年男子間，有犯意聯絡及行為分擔，應依刑法第28
    條論以共同正犯。被告先後販賣第二級毒品甲基安非他命1
    次、販賣第三級毒品硝甲西泮1 次、第三級毒品愷他命3 次
    ，均犯意各別，行為互殊，應分論併罰。又被告有如事實欄
    所示之犯罪科刑及執行情形，有臺灣高等法院被告前案紀錄
    表在卷可按，其於受徒刑之執行完畢後，5 年以內故意再犯
    本件如附表一所示有期徒刑以上各罪，均屬累犯，應依刑法
    第47條第1 項之規定，分別加重其刑，關於販賣第二級毒品
    之法定刑無期徒刑部分不得加重，僅得就有期徒刑及罰金刑
    部分加重之。爰審酌被告為牟私利而販賣第二級毒品甲基安
    非他命、第三級毒品硝甲西泮、愷他命，所為戕害他人身心
    健康，犯罪所生危害非輕，應予非難，衡以本件被告各次販
    毒數量、所獲金額及其智識程度、生活狀況等一切情狀，分
    別量處如附表一所示之刑，並定其應執行之刑，以示懲儆。
  (三)扣案之SAMSUNG Anycall 廠牌手機（含門號0000000000號
    SIM 卡1 張）係被告用於與證人戊○○如附表一編號1 、2
    、3 所示3 次交易毒品聯絡之用；扣案之SAMSUNG Anycall
    廠牌手機（含門號0000000000號SIM 卡1 張）係被告用於與
    證人丙○○如附表一編號4 、5 所示2 次交易毒品聯絡之用
    ，均係被告所有，業據其供承在卷（本院卷第233 頁），並
    經本院認定如前，均應依毒品危害防制條例第19條第1 項之
    規定，分別於被告如附表一所示各次販賣毒品之罪刑項下宣
    告之。未扣案如附表一所示之各次販毒所得，均為被告因犯
    罪所得之財物，應依毒品危害防制條例第19條第1 項之規定
    ，分別於各次販賣毒品罪刑項下宣告沒收，如全部或一部不
    能沒收時，以其財產抵償之。如附表一編號4 、5 所示之共
    犯「凱仔」既因未查知其真實姓名年藉而未經起訴，即無執
    行時發生重複沒收、抵償之可能，就被告如附表一編號4 、
    5 所示販賣毒品所得，毋庸諭知以其與共犯之財產連帶抵償
    。至於另扣案物品（安非他命吸食器1 組、噴燈2 台、殘渣
    袋1 包、大、小夾鍊帶各1 包、愷他命吸食器1 組、愷他命
    吸管3 支、愷他命吸食盤1 個、筆記本1 本、毒品吸食管1
    包），均係被告所有之物，業據被告供承在卷（本院卷第
    233 頁），惟均無證據顯示與本件犯行有關，爰均不予宣告
    沒收。
參、無罪部分
一、公訴意旨另以：被告基於意圖營利販賣第二級毒品甲基安非
    他命之各別犯意，以如附表二所示時、地、方式，販賣第二
    級毒品甲基安非他命予丁○○3 次、甲○○4 次，因認被告
    此部分另涉有販賣第二級毒品罪嫌等語。
二、按犯罪事實應依證據認定之，無證據不得認定犯罪事實；又
    不能證明被告犯罪者，應諭知無罪之判決，刑事訴訟法第15
    4 條第2 項、第301 條第1 項分別定有規定。次按認定不利
    於被告之事實，須依積極證據，苟積極證據不足為不利於被
    告事實之認定時，即應為有利於被告之認定，更不必有何有
    利之證據。此之所謂證據，須確屬能為被告有罪之證明，而
    無瑕疵可指者，始足當之；再者，犯罪事實之認定，應憑證
    據，所謂證據，須適於為被告犯罪事實之證明者，始得採為
    斷罪資料，如未能發現相當證據，或證據不足以證明，自不
    能以推測或擬制之方法以為裁判基礎；又所謂認定犯罪事實
    所憑之證據，雖不以直接證據為限，間接證據亦包括在內，
    然而無論直接或間接證據，其為訴訟上之證明，須於通常一
    般人均不致有所懷疑，而得確信其為真實之程度，始得據之
    為有罪之認定，倘其證明尚未達到此一程度，而有合理懷疑
    存在時，即應為無罪之判決（最高法院29年度上字第3105號
    、30年度上字第0816號、40年度臺上字第86號、53年度臺上
    字第2750號、76年度臺上字第4986號判例參照）。另事實審
    法院對於證據之取捨，依法雖有自由判斷之權，然積極證據
    不足證明犯罪事實時，被告之抗辯或反證縱屬虛偽，仍不能
    以此資為積極證據應予採信之理由；至認定犯罪事實應依證
    據，為刑事訴訟法所明定，故被告否認犯罪事實所持之辯解
    ，縱屬不能成立，仍非有積極證據足以證明其犯罪行為，不
    能遽為有罪之認定（最高法院30年度上字第0482、1831號判
    例參照）。
三、本件公訴人認被告涉犯上開罪嫌係以：證人丁○○於警詢及
    偵訊時之證述、證人甲○○於偵訊時之證述、被告持用門號
    0000000000號行動電話與證人甲○○持用之門號0000000000
    號行動電話之通訊監察譯文為其主要論據。訊據被告乙○○
    否認有此部分犯行，辯稱：附表二編號1 、2 、3 （即起訴
    書附表編號1 、5 、6 ）所示時間伊都住在高雄市○○路○
    路73號歐悅汽車旅館；附表二編號4 、5 、6 、7 （即起訴
    書附表編號9 、10、11、12）均係伊與證人甲○○一起去買
    的等語（本院卷第245頁）。經查：
  (一)附表二編號1 、2 、3部分（即起訴書附表編號1、5、6）
  1.證人丁○○於警詢固證稱：伊在今年發放消費卷時，好像在
    一、二、三月份的時候向被告購買過三次甲基安非他命等語
    （警二卷第16-17 頁），於偵訊時則證稱：伊第1 次向被告
    購買安非他命是98年1 月10日，買3,000 元，是1.2 克，第
    2 次是98年2 月10日左右，買1.2 克，第3 次是98年3 月10
    日左右，是拿半錢的量，總共6,000 元等語（偵卷第64-65
    頁），衡情，證人丁○○於距離交易時間較近之警詢時即已
    無法明確指出確切之交易時點，嗣於距離交易時間較遠之偵
    訊時稱其分別於98年1 、2 、3 月份之10日向被告購買甲基
    安非他命，是否屬實，尚非無疑。又證人丁○○於本院審理
    時復證稱：伊不太確定是否確實有跟被告於98年1 月10日、
    2 月10日、3 月10日買過這三次的安非他命，伊於偵訊時是
    跟檢察官講個大概而已，金錢、時間、數量都不是很確定，
    次數也不確定，伊於偵訊時回答「總共6,000 元」，是因當
    時伊花6,000 元在毒品上，伊不確定是花在被告那邊等語（
    本院卷第202-207 頁），核證人丁○○於警詢、偵訊及本院
    審理時之證述均有未合，尚難逕以其有瑕疵之證述據為被告
    不利之認定。
  2.又被告辯稱伊於附表二編號1 、2 、3 所示時間均住在歐悅
    汽車旅館，並提出歐悅國際股份有限公司開立之統一發票為
    據（本院卷第131-138 頁），而觀諸被告提出之98年3 月10
    日歐悅國際股份有限公司之統一發票（本院卷第135 頁），
    被告於當日確有支付600 元之房租費用，是被告前揭所辯，
    尚非虛妄，此益徵被告是否確於附表二編號編號3 所示時間
    ，在其住處交付甲基安非他命予證人丁○○，並收取價金，
    仍非無疑，自難徒以證人丁○○模糊之證詞，遽認被告確有
    附表二編號1 、2 、3 所示之犯行。
  (二)附表二編號4 、5 、6 、7 部分（即起訴書附表編號9 、10
    、11、12）
  1.依被告持用門號0000000000號行動電話與證人甲○○持用之
    門號0000000000號行動電話，於98年4 月1 日19 時51 分許
    之通話內容略以：「甲○○：志皇哥，一張現金。」、「被
    告：你還差我四百捏。」、「甲○○：對呀，沒錯14還你呀
    。」、「被告：嘿。」（偵卷第83頁）；於同日20 時12 分
    許之通話內容略以：「甲○○：喂，志皇哥哦！」、「被告
    ：喂，你差不多幾點呀？」、「甲○○：我九點半拿給你整
    數，有可能會再跟你拿五百吧。」、「被告：別前面說得那
    麼好聽，最後都沒有捏。」、「甲○○：我知道呀。」（偵
    卷第83-84 頁）；於同日22時44分許之通話內容略以：「被
    告：剛剛那你打的喔？」、「甲○○：嘿對，志皇哥，有了
    。」、「被告：我在五甲酷酷龍。」、「甲○○：然後大概
    五百喔。」、「被告：好啦，你來這裡找我。」、「甲○○
    ：好。」（偵卷第84頁）。
  2.依被告持用門號0000000000號行動電話與證人甲○○持用之
    門號0000000000號行動電話，於98年4 月6 日18時19分許之
    通話內容略以：「被告：喂，你有打給我唷？」、「甲○○
    ：嘿對，那個老大，今天絕對不會讓你失望，拿三千的現金
    的東西，然後包括還清兩千一。」、「被告：喔好。」、「
    甲○○：好好，三千，阿志皇哥你多一點給我啦，好不好？
    」、「被告：喔，好好，我知道啦。」、「甲○○：到了打
    給我，我等你。」、「被告：好好。」（偵卷第86頁）；於
    同日18時26分許之通話內容略以：「哥我阿弟你快到了嗎我
    在女子監獄大門等你希望可以速速到了」（偵卷第86頁）。
  3.依被告持用門號0000000000號行動電話與證人甲○○持用之
    門號0000000000號行動電話，於98年4 月24日18時12分許之
    通話內容略以：「甲○○：喂，老大你現在有空嗎？」、「
    被告：怎樣？」、「甲○○：那個一樣半半三張。」、「被
    告：吼，有夠明的啦，你說什麼我聽不懂。」「甲○○：那
    個借三張啦，不然早上那五百元我花完了呀，我現在整個人
    很痛苦。」、「被告：好啦，一樣啦。」「甲○○：好。」
    （偵卷第89頁）；於同日18時14分許之通話內容略以：被告
    與甲○○約6 點30分在牛肉麵等（偵卷第89頁）；於同日20
    時22分許證人甲○○以其持用之上開門號傳簡訊至被告持用
    之上開門號，簡訊內容略以：哥我阿弟你快到了嗎我在女子
    監獄大門等你希望可以速速到了（偵卷第89頁）。
  4.依被告持用門號0000000000號行動電話與證人甲○○持用之
    門號0000000000號行動電話，於98年4 月25日19時39分許之
    通話內容略以：「甲○○：喂，哥我要借2000，現金。」、
    「被告：好啦。」、「甲○○：我到家了。」、「被告：好
    啦，我拿去給你。」、「甲○○：好，快點。」（偵卷第89
    頁）；於同日20時54分許之通話內容略以：「被告：喂，出
    來等。」、「甲○○：好。」（偵卷第89頁）。
  5.經核上開通訊監察譯文均未見有何關於約定毒品交易之具體
    時間、地點、數量、金額或方式之具體內容，而證人甲○○
    於偵訊時復證稱：伊沒有向被告買過毒品，只是廟會時會互
    相借錢等語（偵卷第66頁），始終堅稱並無與被告交易毒品
    ，且證人甲○○於本院審理時經合法傳喚、拘提均未到庭，
    則僅憑上開通訊監察譯文，仍無從認定實際交易之毒品金額
    、數量為何，而公訴意旨復未提出其他積極證據以證明被告
    確有此部分販賣毒品之犯行，自不得遽為被告不利之認定。
四、綜上所述，公訴意旨所提出上開證據，均不足認定被告確有
    如附表二所示犯行，應認舉證尚有未足。此外，本院依現存
    卷證，復查無其他證據足證被告確有公訴意旨所指此部分之
    犯行，揆諸前開說明，即屬犯罪不能證明，自應就此部分為
    被告無罪之諭知。
據上論斷，應依刑事訴訟法第299 條第1 項前段、第301 條第1
項，現行毒品危害防制條例第4 條第3 項、第19條第1 項前段，
修正前毒品危害防制條例第4 條第2 項、第3 項，刑法第11條、
第2 條第1 項、第28條、第47條第1 項、第51條第5 款、第9 款
，判決如主文。
本案經檢察官李怡增到庭執行職務。
中    華    民    國    99    年    6     月    23    日
              刑事第十六庭  審判長法  官  曾逸誠
                                  法  官  王靖茹
                                  法  官  姚水文
以上正本證明與原本無異。
如不服本判決應於收受送達後10日內向本院提出上訴書狀，並應
敘述具體理由；如未敘述上訴理由者，應於上訴期間屆滿後20日
內向本院補提理由書（均須按他造當事人之人數附繕本）「切勿
逕送上級法院」。
中    華    民    國    99    年    6     月    28    日
                                  書記官  蔡靜雯
附錄本案論罪科刑法條：
現行毒品危害防制條例第4 條：
製造、運輸、販賣第一級毒品者，處死刑或無期徒刑；處無期徒
刑者，得併科新臺幣2 千萬元以下罰金。
製造、運輸、販賣第二級毒品者，處無期徒刑或7 年以上有期徒
刑，得併科新臺幣1 千萬元以下罰金。
製造、運輸、販賣第三級毒品者，處5 年以上有期徒刑，得併科
新臺幣7 百萬元以下罰金。
製造、運輸、販賣第四級毒品者，處3 年以上10年以下有期徒刑
，得併科新臺幣3 百萬元以下罰金。
製造、運輸、販賣專供製造或施用毒品之器具者，處1 年以上7
年以下有期徒刑，得併科新臺幣1 百萬元以下罰金。
前五項之未遂犯罰之。
民國98年5 月20日修正前毒品危害防制條例第4 條：
製造、運輸、販賣第一級毒品者，處死刑或無期徒刑；處無期徒
刑者，得併科新臺幣1 千萬元以下罰金。
製造、運輸、販賣第二級毒品者，處無期徒刑或7 年以上有期徒
刑，得併科新臺幣7 百萬元以下罰金。
製造、運輸、販賣第三級毒品者，處5 年以上有期徒刑，得併科
新臺幣5 百萬元以下罰金。
製造、運輸、販賣第四級毒品者，處3 年以上10年以下有期徒刑
，得併科新臺幣3 百萬元以下罰金。
製造、運輸、販賣專供製造或施用毒品之器具者，處1 年以上7
年以下有期徒刑，得併科新臺幣1 百萬元以下罰金。
前五項之未遂犯罰之。
附表一（有罪部分）
┌─┬──────┬────────────┬────────────┬───┐
│  │  交易對象  │                        │                        │      │
│編├──────┤                        │    所犯罪名／          │起訴書│
│號│  交易時間  │      交易方式          │    所處之刑及沒收      │附表  │
│  ├──────┤                        │                        │編號  │
│  │  交易地點  │                        │                        │      │
├─┼──────┼────────────┼────────────┼───┤
│1 │  戊○○    │戊○○於98年1 月18日6 時│販賣第二級毒品，累犯，處│  2   │
│  ├──────┤28分許，使用0000000000號│有期徒刑柒年陸月，扣案之│      │
│  │98年1 月18日│行動電話，與乙○○使用之│SAMSUNG Anycall 廠牌手機│      │
│  │7 時許      │門號0000000000號行動電話│壹支（含門號0000000000號│      │
│  │            │聯絡，約定向乙○○購買1 │SIM 卡壹張）沒收；未扣案│      │
│  ├──────┤包價值1,000 元之甲基安非│之販毒所得新臺幣壹仟元沒│      │
│  │高雄市小港區│他命後，戊○○旋前往高雄│收，如全部或一部不能沒收│      │
│  │桂陽路175 巷│市○○區○○路175 巷2 弄│時，以其財產抵償之。    │      │
│  │2 弄2 號樓下│2 號乙○○住處樓下，陳志│                        │      │
│  │            │皇自住處3 樓丟下甲基安非│                        │      │
│  │            │他命1 包予戊○○，嗣顏柏│                        │      │
│  │            │豪於同日8 時許至上址交付│                        │      │
│  │            │價金予乙○○。          │                        │      │
├─┼──────┼────────────┼────────────┼───┤
│2 │  戊○○    │戊○○於98年1 月30日23時│販賣第三級毒品，累犯，處│  3   │
│  ├──────┤52分許，使用0000000000號│有期徒刑伍年貳月，扣案之│      │
│  │98年1 月30日│行動電話，與乙○○使用之│SAMSUNG Anycall 廠牌手機│      │
│  │23時52分許後│門號0000000000號行動電話│壹支（含門號0000000000號│      │
│  │某時許      │聯絡，約定向乙○○購買10│SIM 卡壹張）沒收；未扣案│      │
│  ├──────┤粒價值500 元之一粒眠（硝│之販毒所得新臺幣伍佰元沒│      │
│  │高雄市小港區│甲西泮）後，戊○○旋前往│收，如全部或一部不能沒收│      │
│  │桂陽路175 巷│高雄市○○區○○路175 巷│時，以其財產抵償之。    │      │
│  │2 弄2 號附近│2 弄2 號附近某菜市場，陳│                        │      │
│  │某菜市場    │志皇當場交付一粒眠（硝甲│                        │      │
│  │            │西泮）予戊○○並收取價金│                        │      │
│  │            │。                      │                        │      │
├─┼──────┼────────────┼────────────┼───┤
│3 │  戊○○    │戊○○於98年2 月3 日20時│販賣第三級毒品，累犯，處│  4   │
│  ├──────┤38分許，使用0000000000號│有期徒刑伍年陸月，扣案之│      │
│  │98年2 月3 日│行動電話，與乙○○使用之│SAMSUNG Anycall 廠牌手機│      │
│  │20時38分許後│門號0000000000號行動電話│壹支（含門號0000000000號│      │
│  │某時許      │聯絡，約定向乙○○購買5 │SIM 卡壹張）沒收；未扣案│      │
│  ├──────┤包價值1,750 元之愷他命後│之販毒所得新臺幣壹仟柒佰│      │
│  │高雄市小港區│，戊○○旋前往高雄市小港│伍拾元沒收，如全部或一部│      │
│  │桂陽路175 巷│區○○路175 巷2 弄2 號陳│不能沒收時，以其財產抵償│      │
│  │2 弄2 號樓下│志皇住處樓下，乙○○自住│之。                    │      │
│  │            │處3 樓丟下愷他命予戊○○│                        │      │
│  │            │，嗣戊○○於98年2 月4 日│                        │      │
│  │            │凌晨3 時許至上址交付價金│                        │      │
│  │            │予乙○○。              │                        │      │
├─┼──────┼────────────┼────────────┼───┤
│4 │  丙○○    │丙○○於98年6 月5 日22時│共同販賣第三級毒品，累犯│  7   │
│  ├──────┤許（起訴書誤載為98年5 月│，處有期徒刑伍年貳月，扣│      │
│  │98年6 月5 日│20日23時許，經公訴人當庭│案之SAMSUNG Anycall 廠牌│      │
│  │22時某分許  │更正，見本院卷第193-194 │手機壹支（含門號        │      │
│  │            │頁），使用0000000000號行│0000000000 號SIM卡壹張）│      │
│  ├──────┤動電話，與乙○○使用之門│沒收；未扣案之販毒所得新│      │
│  │高雄市小港區│號0000000000號行動電話聯│臺幣參佰元沒收，如全部或│      │
│  │桂陽路175 巷│絡，約定向乙○○購買價值│一部不能沒收時，以其財產│      │
│  │2 弄2 號樓下│300 元之愷他命後，丙○○│抵償之。                │      │
│  │            │旋前往高雄市○○區○○路│                        │      │
│  │            │175 巷2 弄2 號乙○○住處│                        │      │
│  │            │樓下，乙○○推由與其共同│                        │      │
│  │            │基於販賣第三級毒品犯意聯│                        │      │
│  │            │絡年籍姓名不詳綽號「凱仔│                        │      │
│  │            │」之成年男子，下樓交付愷│                        │      │
│  │            │他命予丙○○並收取價金。│                        │      │
├─┼──────┼────────────┼────────────┼───┤
│5 │  丙○○    │丙○○於98年6 月14日23時│共同販賣第三級毒品，累犯│  8   │
│  ├──────┤33分許（起訴書誤載為98年│，處有期徒刑伍年肆月，扣│      │
│  │98年6月14日 │5 月25日23時許，經公訴人│案之SAMSUNG Anycall 廠牌│      │
│  │23時44分許後│當庭更正，見本院卷第149 │手機壹支（含門號        │      │
│  │某時許      │頁），使用0000000000號行│0000000000 號SIM卡壹張）│      │
│  ├──────┤動電話，與乙○○使用之門│沒收；未扣案之販毒所得新│      │
│  │高雄市小港區│號0000000000號行動電話聯│臺幣玖佰元沒收，如全部或│      │
│  │桂陽路175 巷│絡，約定向乙○○購買價值│一部不能沒收時，以其財產│      │
│  │2 弄2 號樓下│900 元之愷他命後，丙○○│抵償之。                │      │
│  │            │旋前往高雄市○○區○○路│                        │      │
│  │            │175 巷2 弄2 號乙○○住處│                        │      │
│  │            │樓下，乙○○推由與其共同│                        │      │
│  │            │基於販賣第三級毒品犯意聯│                        │      │
│  │            │絡年籍姓名不詳綽號「凱仔│                        │      │
│  │            │」之成年男子在窗邊交付愷│                        │      │
│  │            │他命予丙○○並收取價金。│                        │      │
└─┴──────┴────────────┴────────────┴───┘
附表二（無罪部分）
┌─┬─────────┬────────────────────┬───┐
│編│ 交易對象         │                                        │      │
│號├─────────┤                                        │起訴書│
│  │ 交易時間         │                交易方式                │附表  │
│  ├─────────┤                                        │編號  │
│  │ 交易地點         │                                        │      │
├─┼─────────┼────────────────────┼───┤
│1 │ 丁○○           │丁○○於98年1 月10日前往高雄市小港區桂陽│  1   │
│  ├─────────┤路175 巷2 弄2 號乙○○住處樓下，向乙○○│      │
│  │98年1月10日       │購買3,000 元之甲基安非他命，並交付價金。│      │
│  ├─────────┤                                        │      │
│  │高雄市○○區○○路│                                        │      │
│  │175 巷2 弄2 號    │                                        │      │
├─┼─────────┼────────────────────┼───┤
│2 │ 丁○○           │丁○○於98年2月10日前往高雄市小港區桂陽 │  5   │
│  ├─────────┤路175 巷2 弄2 號乙○○住處樓下，向乙○○│      │
│  │98年2月10日       │購買3,000 元之甲基安非他命，並交付價金。│      │
│  ├─────────┤                                        │      │
│  │高雄市○○區○○路│                                        │      │
│  │175 巷2 弄2 號樓下│                                        │      │
├─┼─────────┼────────────────────┼───┤
│3 │ 丁○○           │丁○○於98年3月10日前往高雄市小港區桂陽 │  6   │
│  ├─────────┤路175 巷2 弄2 號乙○○住處樓下，向乙○○│      │
│  │98年3月10日       │購買6,000 元之甲基安非他命，並交付價金。│      │
│  ├─────────┤                                        │      │
│  │高雄市○○區○○路│                                        │      │
│  │175 巷2 弄2 號樓下│                                        │      │
├─┼─────────┼────────────────────┼───┤
│4 │ 甲○○           │甲○○於98年4 月1 日22時44分許，使用門號│   9  │
│  ├─────────┤0000000000號行動電話，與乙○○使用之門號│      │
│  │98年4月1日22時許  │0000000000號行動電話聯絡，約定向乙○○購│      │
│  ├─────────┤買價值500 元之甲基安非他命後，旋前往高雄│      │
│  │高雄五甲「酷酷龍」│五甲「酷酷龍」遊藝場，向乙○○購買500 元│      │
│  │遊藝場            │之甲基安非他命，並交付價金。            │      │
├─┼─────────┼────────────────────┼───┤
│5 │ 甲○○           │甲○○於98年4 月6 日18時26分許，使用門號│  10  │
│  ├─────────┤0000000000號行動電話，與乙○○使用之門號│      │
│  │98年4 月6 日18時26│0000000000號行動電話聯絡，約定向乙○○購│      │
│  │分許              │買價值3,000 元之甲基安非他命後，旋前往高│      │
│  ├─────────┤雄五甲「酷酷龍」遊藝場，向乙○○購買    │      │
│  │高雄五甲「酷酷龍」│3,000元之甲基安非他命，並交付價金。     │      │
│  │遊藝場            │                                        │      │
├─┼─────────┼────────────────────┼───┤
│6 │ 甲○○           │甲○○於98年4 月24日20時22分許，使用門號│  11  │
│  ├─────────┤0000000000號行動電話，傳簡訊與乙○○使用│      │
│  │98年4月24日23時許 │之門號0000000000號行動電話聯絡，約定向陳│      │
│  ├─────────┤志皇購買價值3,000 元之甲基安非他命後，旋│      │
│  │高雄縣大寮高雄女子│前往高雄縣大寮高雄女子監獄大門，向乙○○│      │
│  │監獄大門          │購買3,000 元之甲基安非他命，並交付價金。│      │
├─┼─────────┼────────────────────┼───┤
│7 │ 甲○○           │甲○○於98年4 月25日19時39分許，使用門號│  12  │
│  ├─────────┤0000000000號行動電話，與乙○○使用之門號│      │
│  │98年4 月25日19時39│0000000000號行動電話聯絡，約定向乙○○購│      │
│  │分許              │買價值2,000 元之甲基安非他命後，乙○○旋│      │
│  ├─────────┤前往高雄縣大寮鄉○○段0000-0000 地號基地│      │
│  │高雄縣大寮鄉○○段│台附近，交付3,000 元之甲基安非他命予林當│      │
│  │0000-0000 地號基地│富，並收取價金。                        │      │
│  │台附近            │                                        │      │
└─┴─────────┴────────────────────┴───┘

司法院資訊處製作；財團法人民間司法改革基金會備份。
